臺灣嘉義地方法院民事判決
110年度簡上附民移簡字第7號 
原      告  蔡志輝  
            蔡志明  

            郭璟嬅  


            蔡榮元  

被      告  廖家儀  


            黃信涵  

            黃川晟  


共      同
訴訟代理人  吳啟勳律師
上列當事人間請求損害賠償事件，原告提起刑事附帶民事訴訟，
經本院刑事庭以110年度簡上附民字第1號裁定移送前來，本院於
民國110年10月13日言詞辯論終結，判決如下：
    主  文
被告丁○○、丙○○、乙○○應連帶給付原告己○○新台幣50,000元，及
自民國110年3月16日起至清償日止，按週年利率百分之5計算之
利息。
被告乙○○應給付原告己○○新台幣5,000元，及自民國110年3月16
日起至清償日止，按週年利率百分之5計算之利息。
被告丁○○、丙○○、乙○○應連帶給付原告戊○○新台幣30,000元，及
自民國110年3月16日起至清償日止，按週年利率百分之5計算之
利息。
被告乙○○應給付原告戊○○新台幣5,000元，及自民國110年3月16
日起至清償日止，按週年利率百分之5計算之利息。
被告丁○○、丙○○、乙○○應連帶給付原告甲○○新台幣10,000元，及
自民國110年3月16日起至清償日止，按週年利率百分之5計算之
利息。
被告丁○○應給付原告甲○○新台幣10,000元，及自民國110年3月16
日起至清償日止，按週年利率百分之5計算之利息。
被告丁○○、丙○○、乙○○應連帶給付原告庚○○新台幣414,412元，
及自民國110年3月16日起至清償日止，按週年利率百分之5計算
之利息。
被告乙○○應給付原告庚○○新台幣5,000元，及自民國110年3月16
日起至清償日止，按週年利率百分之5計算之利息。
原告其餘之訴及假執行之聲請均駁回。
訴訟費用由被告連帶負擔百分之20，餘由原告負擔。
    事實及理由
一、原告主張：
  ㈠於民國109年3月14日，被告乙○○與原告己○○發生行車糾紛，
    嗣於109年3月21日21時30分許，原告己○○偕同原告戊○○、甲○○及庚○○前往被告位於嘉義縣○○鄉○○村○○○00○0號之住處理
    論，然被告在住處前對原告為下列行為：⒈被告丁○○先以徒
    手毆打原告庚○○，被告丙○○則出手毆打原告己○○，並均與原
    告己○○、戊○○及庚○○發生拉扯；嗣被告乙○○持安全帽砸向原
    告己○○，並用手勒住原告戊○○之頸部，把原告戊○○摔倒在地
    ，被告丁○○則出手毆打原告己○○、庚○○及甲○○，並以腳踹原
    告庚○○，被告丙○○則先後以手勒住原告己○○、庚○○之頸部，
    把原告己○○及庚○○均摔倒在地，致原告己○○受有前額挫傷、
    右胸擦挫傷、右肩擦挫傷、右上臂擦挫傷、左膝擦挫傷、左
    腳踝擦挫傷、雙手擦挫傷等傷害；原告戊○○受有右上背及左
    足挫檫傷等傷害；原告庚○○受有右三踝骨折並移位、右下頜
    挫傷及右膝、右腳、額頭、鼻子擦傷等傷害；原告甲○○受有
    右眼窩、鼻子、右臉頰紅腫等傷害（下稱系爭侵權行為一）
    。⒉在系爭侵權行為一期間，被告乙○○以「幹你娘機掰」辱
    罵原告己○○、戊○○及庚○○，致損害原告己○○、戊○○及庚○○之
    名譽（下稱系爭侵權行為二）。⒊在系爭侵權行為一期間，
    被告丁○○因不滿原告甲○○在旁持續用手機錄影蒐證，欲阻止
    原告甲○○蒐證，而徒手奪取原告甲○○手中之手機錄影，致生
    妨害原告甲○○自由行使手機之權利（下稱系爭侵權行為三）
    。上開事實，有臺灣嘉義地方檢察署（下稱嘉義地檢署）檢
    察官109年度偵字第5339、9656號聲請簡易判決處刑書及本
    院109年度嘉簡字第1491號刑事簡易判決可稽。
  ㈡被告對原告所為系爭侵權行為一之行為，致原告身體各自受
    有前揭傷害，上開行為與結果間有相當因果關係；被告乙○○
    對原告己○○、戊○○及庚○○所為系爭侵權行為二之行為，致原
    告己○○、戊○○及庚○○之名譽受有損害，上開行為與結果間有
    相當因果關係；被告丁○○對原告甲○○所為系爭侵權行為三之
    行為，致原告甲○○自由行使手機之權利受有損害，上開行為
    與結果間有相當因果關係。爰依民法第184條第1項前段、第
    185條、第193條第1項、第195條第1項前段規定，主張被告
    應負侵權行為損害賠償責任。請求損害賠償之項目及金額，
    說明如下：
　  ⒈醫療費用部分：原告庚○○因被告之不法侵害行為（系爭侵
      權行為一部分），受有前揭傷害而支出醫療費用新臺幣（
      下同）191,812元，看診日期及費用如附表所示。
    ⒉精神慰撫金部分：系爭侵權行為一部分，原告己○○、戊○○
      及甲○○因被告之不法侵害行為所受到之心理上及精神上痛
      苦十分鉅大，非筆墨所得以形容，迄今經過事發地點或回
      想事發經過仍十分恐懼，故各自請求被告連帶賠償精神慰
      撫金400,000元；原告庚○○年逾70歲，為公司負責人，行
      動自如，因被告之不法侵害行為遭受骨折傷害，身體於手
      術治療期間需承受莫大劇痛，精神上亦痛苦萬分，現需靠
      拐杖始能行走，被告至今事後不聞不問，未曾表達歉意，
      更否認有傷害事實，原告庚○○精神上更加抑鬱痛苦，故請
      求被告連帶賠償精神慰撫金1,000,000元。系爭侵權行為
      二部分，原告己○○、戊○○及庚○○各自請求被告乙○○賠償精
      神慰撫金50,000元。系爭侵權行為三部分，原告甲○○請求
      被告丁○○賠償精神慰撫金50,000元。
  ㈢對被告答辯所為之陳述：本件係因被告前揭侵權行為所致，
    被告有充分自由意志決定是否為前揭侵權行為，不因原告是
    否顯有挑釁行為而有軒輊，縱認原告有先為挑釁、辱罵之行
    為，亦僅涉原告是否對被告另構成侵權行為之問題，尚非原
    告遭被告攻擊致身體受傷之共同原因，自難據此認定原告有
    與有過失之情事。關於精神慰撫金部分，因被告之上開侵權
    行為，原告己○○、戊○○、甲○○精神遭受極大驚嚇與痛苦，原
    告庚○○於身體上、精神上均飽受折磨，心理上之煎熬與痛苦
    實非筆墨得以形容，原告認為請求之金額應屬合理而無被告
    所稱過高之情事。
  ㈣並聲明：
　  ⒈被告應連帶給付原告己○○400,000元，及自刑事附帶民事起
      訴狀繕本送達翌日起至清償日止，按週年利率百分之5計
      算之利息。
　  ⒉被告乙○○應給付原告己○○50,000元，及自刑事附帶民事起
      訴狀繕本送達翌日起至清償日止，按週年利率百分之5計
      算之利息。
　  ⒊被告應連帶給付原告戊○○400,000元，及自刑事附帶民事起
      訴狀繕本送達翌日起至清償日止，按週年利率百分之5計
      算之利息。
　  ⒋被告乙○○應給付原告戊○○50,000元，及自刑事附帶民事起
      訴狀繕本送達翌日起至清償日止，按週年利率百分之5計
      算之利息。
　  ⒌被告應連帶給付原告甲○○400,000元，及自刑事附帶民事起
      訴狀繕本送達翌日起至清償日止，按週年利率百分之5計
      算之利息。
　  ⒍被告丁○○應給付原告甲○○50,000元，及自刑事附帶民事起
      訴狀繕本送達翌日起至清償日止，按週年利率百分之5計
      算之利息。
　  ⒎被告應連帶給付原告庚○○1,191,812元，及自刑事附帶民事
      起訴狀繕本送連翌日起至清償日止，按週年利率百分之5
      計算之利息。
　  ⒏被告乙○○應給付原告庚○○50,000元，及自刑事附帶民事起
      訴狀繕本送達翌日起至清償日止，按週年利率百分之5計
      算之利息。
　  ⒐訴訟費用由被告負擔。
　  ⒑原告均願供擔保，請准宣告假執行。　　　
二、被告答辯略以：
  ㈠原告己○○偕同原告戊○○、庚○○、甲○○等人前往被告住處以言
    詞尋釁，並以不堪言詞侮辱被告丁○○貞潔而嚴重詆損被告丁○○之人格尊嚴，對於被告而言，確屬難以隱忍之侮辱，復見
    原告因被告丁○○以辣椒水潑灑驅離維護權益時，進而出手群
    毆被告丁○○乙情，被告為防護自身或捍衛家人安全，除強力
    排除外力攻擊與原告發生肢體衝突，因而因不堪侮辱心生憤
    退而還擊，被告遭逢原告侵門踏戶刺激，致生刑案卻難脫人
    性本然，亦經本院刑事第二審判決認定在案，顯見刑案之發
    生，責任全在於原告，被告實屬被迫捍衛而已。原告於刑事
    第二審繫屬中提起本件刑事附帶民事訴訟，然原告係依據嘉
    義地檢署109年度偵字第5339、9656號聲請簡易判決處刑書
    及本院刑事第一審判決為本件請求之依據，於法尚非可取。
  ㈡被告否認有共同傷害原告之行為，被告乙○○否認有不法侵害
    原告己○○、戊○○及庚○○之名譽，被告丁○○否認有不法侵害原
    告甲○○自由行使之權利，對於原告請求之醫療費用及慰撫金
    ，被告亦均爭執之。另原告對被告所涉刑責，業經本院刑事
    第一審判決確定在案，依前揭說明，本件應免除或減輕被告
    之賠償金額。退步言之，原告各自請求之精神慰撫金，於法
    顯屬過高無據，不應准許。　　
  ㈢並聲明：
　  ⒈原告之訴及其假執行之聲請均駁回。
　  ⒉訴訟費用由原告負擔。
　  ⒊如受不利之判決，請准供擔保後得免為假執行。　
三、本院之判斷：　　　　　　　　　　　　　　
  ㈠兩造彼此間均為鄰居，緣被告乙○○前與原告己○○有行車糾紛
    ，雙方已有夙怨。原告己○○於109年3月21日21時30分許，步
    行至被告乙○○、丁○○、丙○○位於嘉義縣○○鄉○○村○○○00○0號
    住處前，以「阿你是在靠北三小」、「瘋查某」、「討客兄
    」、「幹你娘老機掰」等語辱罵在上址屋內之被告丁○○；原
    告甲○○、戊○○、庚○○見狀亦步行至上址屋前聲援。被告丁○○
    聽聞前揭穢詞，不甘受辱，憤而走出屋外持辣椒水噴灑原告
    己○○、戊○○、庚○○、甲○○等人臉部，原告己○○、戊○○、庚○○
    隨同徒手毆打被告丁○○之背部、頭部，被告丙○○見狀即與被
    告丁○○共同基於傷害之犯意聯絡，由被告丁○○徒手毆打原告
    庚○○、被告丙○○出手毆打原告己○○，並均與原告己○○、戊○○
    、庚○○發生拉扯。之後被告乙○○騎乘機車返回其上址住處前
    ，原告己○○再以「大摳呆」、「瘋查某」、「少年時討客兄
    」等語辱罵被告丁○○；以「臭卒仔」、「幹你娘機掰」、「
    大摳呆」等語辱罵被告乙○○、丙○○。原告己○○另以「你在當
    兵，讓你不能做」、「林北絕對鬧到讓你兵當不下去」等語
    恫嚇被告丙○○，原告戊○○則以「要玩，大家很會玩的，不要
    緊」等語恫嚇被告丁○○、丙○○，而激化在場人情緒。被告丁○○亦不滿原告甲○○在旁持續用手機錄影，竟基於強制之犯意
    ，徒手奪取原告甲○○手中之手機，欲阻止其錄影蒐證，妨害
    原告甲○○使用手機之權利，更使雙方衝突加劇。除原告戊○○
    以手勒住被告丁○○之頸部外，原告己○○、庚○○、甲○○則徒手
    毆打被告丁○○，原告己○○另徒手毆打被告丙○○，原告戊○○、
    庚○○並與被告乙○○發生拉扯；被告乙○○見狀基於公然侮辱之
    犯意，以「幹你娘機掰」辱罵原告己○○、戊○○、庚○○，再與
    被告丁○○、丙○○承前揭傷害之犯意聯絡，被告乙○○持安全帽
    砸向原告己○○，之後並用手勒住原告戊○○之頸部，把原告戊○○摔倒在地，被告丁○○出手毆打原告己○○、庚○○、甲○○，並
    以腳踹原告庚○○，被告丙○○則先後以手勒住原告己○○、庚○○
    之頸部，把原告己○○、庚○○均摔倒在地，致原告己○○受有左
    前額挫傷、右胸擦挫傷、右肩擦挫傷、右上臂擦挫傷、左膝
    擦挫傷、左腳踝擦挫傷、雙手擦挫傷等傷害；原告戊○○受有
    右上背及左足挫擦傷等傷害；原告庚○○受有右三踝骨折並移
    位、右下頜挫傷及右膝、右腳、額頭、鼻子擦傷等傷害；原
    告甲○○受有右眼窩、鼻子、右臉頰紅腫等傷害之事實，為兩
    造於刑案所不爭執，並經本院調閱嘉義地檢署109年度偵字
    第5339、9656號傷害等案件全卷查明屬實，而被告丁○○、丙○○、乙○○共同傷害原告己○○、戊○○、庚○○、甲○○之行為（即
    系爭侵權行為一），經本院110年度簡上字第28號分別判處
    拘役40日、45日、40日，如易科罰金，以1,000元折算1日；
    被告乙○○公然侮辱原告己○○、戊○○、庚○○之行為（即系爭侵
    權行為二），經本院110年度簡上字第28號、109年度嘉簡字
    第1491號判處拘役10日，如易科罰金，以1,000元折算1日；
    被告丁○○妨害甲○○使用手機權利之行為（即系爭侵權行為三
    ），經本院110年度簡上字第28號、109年度嘉簡字第1491號
    判處拘役10日，如易科罰金，以1,000元折算1日；被告丁○○
    、乙○○經本院110年度簡上字第28號判決均應分別執行拘役4
    5日，如易科罰金，以1,000元折算1日確定，此亦有本院110
    年度簡上字第28號刑事判決附卷可稽（見本院卷第9至17頁
    ），堪信上開事實為真實。又被告丁○○、丙○○、乙○○對原告
    己○○、戊○○、庚○○、甲○○所為系爭侵權行為一之行為，致原
    告己○○、戊○○、庚○○、甲○○身體各自受有前揭傷害，上開行
    為與結果間有相當因果關係；被告乙○○對原告己○○、戊○○及
    庚○○所為系爭侵權行為二之行為，致原告己○○、戊○○及庚○○
    之名譽受有損害，上開行為與結果間有相當因果關係；被告
    丁○○對原告甲○○所為系爭侵權行為三之行為，致原告甲○○自
    由行使手機之權利受有損害，上開行為與結果間有相當因果
    關係，是被告抗辯未有系爭侵權行為一、二、三之行為，並
    無可採。
  ㈡按因故意或過失，不法侵害他人之權利者，負損害賠償責任
    ；數人共同不法侵害他人之權利者，連帶負損害賠償責任。
    不能知其中孰為加害人者亦同；不法侵害他人之身體或健康
    者，對於被害人因此喪失或減少勞動能力或增加生活上之需
    要時，應負損害賠償責任；不法侵害他人之身體、健康、名
    譽、自由、信用、隱私、貞操，或不法侵害其他人格法益而
    情節重大者，被害人雖非財產上之損害，亦得請求賠償相當
    之金額。其名譽被侵害者，並得請求回復名譽之適當處分。
    民法第184條第1項前段、第185條第1項、第193條第1項、第
    195條第1項分別定有明文。茲就系爭侵權行為一、二、三原
    告請求之項目及金額，核列如下：
　　⒈系爭侵權行為一（原告己○○、戊○○、庚○○、甲○○4人，被告
      丁○○、丙○○、乙○○3人，被告丁○○、丙○○、乙○○3人應負連
      帶賠償責任）：
　　　⑴原告庚○○請求醫療費用部分：原告庚○○請求191,812元，
        主張其因本件傷害總計支出如附表所示之醫療費用191,
        812元，固據提出醫療費用收據為證（見附民卷第17至3
        5頁），然附表編號1、6其中自費支出單人病房費9,900
        元及17,500元部分，因病患住院接受治療，不論是住在
        健保病房或者是自費病房，醫院依據醫療契約所應該提
        供的醫療行為及品質，並沒有差異，因此，侵權行為的
        被害人為了治療所受傷害而必須住院時，就請求加害人
        賠償病房費差額（自費病房費和健保病房之間的差額）
        時，應該就有住在健保病房以外病房而支出差額的必要
        的事實，負證明責任。就此，原告庚○○沒有提出任何證
        據證明有住在健保病房以外單人病房而支出差額的必要
        之事實為真正，則附表編號1、6其中自費支出單人病房
        9,900元及17,500元部分，並非本件傷害必要支出費用
        ，應予剔除，無從准許；至其餘164,412元，經核為必
        要支出費用，應予准許。
　　　⑵原告庚○○、己○○、戊○○、甲○○請求精神慰撫金部分：原
        告庚○○請求1,000,000元，原告己○○、戊○○、甲○○各請
        求400,000元，主張原告因被告之系爭侵權行為一，受
        到心理上及精神上痛苦，被告則抗辯過高。查被告對原
        告為系爭侵權行為一，致原告庚○○受有右三踝骨折並移
        位、右下頜挫傷及右膝、右腳、額頭、鼻子擦傷等傷害
        ；原告己○○受有左前額挫傷、右胸擦挫傷、右肩擦挫傷
        、右上臂擦挫傷、左膝擦挫傷、左腳踝擦挫傷、雙手擦
        挫傷等傷害；原告戊○○受有右上背及左足挫擦傷等傷害
        ；原告甲○○受有右眼窩、鼻子、右臉頰紅腫等傷害，渠
        等精神必受有痛苦。按原告之身體權受侵害，就非財產
        上之損害，雖得請求賠償相當之金額。但非財產上損害
        之慰撫金數額，究竟若干為適當，應斟酌加害人所施侵
        害行為之態樣、被害人所受傷害之程度、兩造身份、職
        業、教育程度、財產及經濟狀況等，為審判之依據。經
        查原告庚○○學歷為初中畢業，企業負責人，分紅利；原
        告己○○學歷為國中畢業，職業業務，每月收入約7萬元
        ；原告戊○○學歷為國中畢業，職業員工，每月收入35,0
        00元；原告甲○○學歷為高職畢業，職業會計，每月收入
        3萬元；被告丁○○學歷為國小畢業，務農，每月收入約1
        至2萬元；被告丙○○學歷為大學畢業，志願役士官，每
        月收入約4至5萬元；被告乙○○學歷為國中畢業，務農，
        每月收入約1至2萬元等情，為渠等所自承（見本院卷第
        83頁）。另參酌卷附本院依職權調閱之稅務電子閘門財
        產所得調件明細表（見本院證件存置袋），認原告庚○○
        、己○○、戊○○、甲○○請求賠償之慰撫金（非財產上損害
        之金額）分別以250,000元、50,000元、30,000元、10,
        000元為適當，逾此範圍之請求，則無理由，應予駁回
        。至原告庚○○主張其因被告系爭侵權行為一，遭受衝擊
        及驚嚇，以致罹患心悸、心臟早期收縮之病症，因頭部
        遭受碰撞，右眼結膜角膜亦受損傷，固據提出診斷證明
        書3份為證（見本院卷第133、135、139頁），然原告庚○○未舉證證明其有上開病症及右眼結膜角膜損傷與被告
        系爭侵權行為一有何因果關係，既無因果關係，因此不
        採用為審酌前開慰撫金之證據。
　　　⑶以上，原告庚○○就系爭侵權行為一請求有理由部分為414
        ,412元（164,412元＋250,000元＝414,412元）。
　　⒉系爭侵權行為二（原告己○○、戊○○、庚○○3人，被告乙○○）
      ：　
　　　原告庚○○、己○○、戊○○各請求50,000元，主張原告庚○○、
      己○○、戊○○因被告乙○○之系爭侵權行為二，受到心理上及
      精神上痛苦，被告乙○○則抗辯過高。查被告乙○○對原告庚○○、己○○、戊○○為系爭侵權行為二，致原告庚○○、己○○、
      戊○○名譽受有損害，渠等精神必受有痛苦。經查原告庚○○
      學歷為初中畢業，企業負責人，分紅利；原告己○○學歷為
      國中畢業，職業業務，每月收入約7萬元；原告戊○○學歷
      為國中畢業，職業員工，每月收入35,000元；被告乙○○學
      歷為國中畢業，務農，每月收入約1至2萬元等情，為渠等
      所自承（見本院卷第83頁）。另參酌卷附本院依職權調閱
      之稅務電子閘門財產所得調件明細表（見本院證件存置袋
      ），認原告庚○○、己○○、戊○○請求賠償之慰撫金（非財產
      上損害之金額）各以5,000元為適當，逾此範圍之請求，
      則無理由，應予駁回。
　　⒊系爭侵權行為三（原告甲○○，被告丁○○）：　　
　　　原告甲○○請求50,000元，主張原告甲○○因被告丁○○之系爭
      侵權行為三，受到心理上及精神上痛苦，被告丁○○則抗辯
      過高。查被告丁○○對原告甲○○為系爭侵權行為三，致原告
      甲○○自由行使手機之權利受有損害，其精神必受有痛苦。
      經查原告蔡甲○○學歷為高職畢業，職業會計，每月收入3
      萬元；被告丁○○，學歷為國小畢業，務農，每月收入約1
      至2萬元等情，為渠等所自承（見本院卷第83頁）。另參
      酌卷附本院依職權調閱之稅務電子閘門財產所得調件明細
      表（見本院證件存置袋），認原告甲○○請求賠償之慰撫金
      （非財產上損害之金額）以10,000元為適當，逾此範圍之
      請求，則無理由，應予駁回。
　㈢被告抗辯：原告己○○偕同原告戊○○、庚○○、甲○○等人前往被
    告住處以言詞尋釁，並以不堪言詞侮辱被告丁○○貞潔而嚴重
    詆損被告丁○○之人格尊嚴，對於被告而言，確屬難以隱忍之
    侮辱，復見原告因被告丁○○以辣椒水潑灑驅離維護權益時，
    進而出手群毆被告丁○○乙情，被告為防護自身或捍衛家人安
    全，除強力排除外力攻擊與原告發生肢體衝突，因而因不堪
    侮辱心生憤退而還擊，被告遭逢原告侵門踏戶刺激，致生刑
    案卻難脫人性本然，顯見刑案之發生，責任全在於原告，被
    告實屬被迫捍衛而已，依民法第217條第1項規定，請求免除
    或減輕被告之賠償金額云云。惟按損害之發生或擴大，被害
    人與有過失者，法院得減輕賠償金額，或免除之，民法第21
    7條第1項固定明文。然所謂被害人與有過失，須被害人之行
    為助成損害之發生或擴大，就結果之發生為共同原因之一，
    行為與結果有相當因果關係，始足當之。雙方互毆乃雙方互
    為侵權行為，與雙方行為為損害之共同原因者有別，無民法
    第217條過失相抵原則之適用（最高法院68年台上字第967號
    判決意旨參照）。查兩造間有相互肢體衝突，固起因於原告
    己○○前往被告住處前以不堪言詞辱罵被告丁○○，而被告丁○○
    亦因不堪受辱而對原告噴灑辣椒水，爾後開始有互為拉扯、
    相互毆擊之衝撞攻擊行為，且兩造間衝突不僅一波，也互有
    變換攻擊對象，不論兩造間，何方先動手互相拉扯及互毆、
    動機為還擊或報復，均屬互相攻擊之傷害行為無誤。至被告
    乙○○所為辱罵言詞之系爭侵權行為二，被告丁○○就原告甲○○
    在公眾通行道路拍攝，係為阻擋而強奪手機之系爭侵權行為
    三，均係兩造爭執當中另行起意所為，依照前開說明，兩造
    互為侵權行為，與雙方行為為損害的共同原因者有別，並無
    民法第217條過失相抵原則的適用，被告上開所辯，並無可
    採。
　㈣末按給付有確定期限者，債務人自期限屆滿時起，負遲延責
    任。給付無確定期限者，債務人於債權人得請求給付時，經
    其催告而未為給付，自受催告時起，負遲延責任。其經債權
    人起訴，或依督促程式送達支付命令，與催告有同一之效力
    。民法第229條第1、2項分別定有明文；又遲延之債務，以
    支付金錢為標的者，債權人得請求依法定利率計算之遲延利
    息。但約定利率較高者，仍從其約定利率；而應付利息之債
    務，其利率未經約定，亦無法律可據者，週年利率為百分之
    5。亦為同法第233條第1項及第203條所明定。本件原告請求
    被告應賠償之金額，並未定有給付之期限，原告請求自刑事
    附帶民事訴訟起訴狀繕本送達被告之翌日起，按週年利率百
    分之5計算之利息，並未逾上開規定之範圍，自無不合。查
    原告上開起訴狀繕本係於110年3月15日送達予被告，有送達
    證書為證（見附民卷第39至43頁），則原告就其勝訴部分，
    請求自110年3月16日起至清償日止，按週年利率百分之5計
    算之利息，洵屬正當，應予准許。
四、綜上所述，原告本於侵權行為損害賠償請求權之法律關係，
    請求被告丁○○、丙○○、乙○○應連帶給付原告己○○50,000元，
    及自110年3月16日起至清償日止，按週年利率百分之5計算
    之利息（系爭侵權行為一）；被告乙○○應給付原告己○○5,00
    0元，及自110年3月16日起至清償日止，按週年利率百分之5
    計算之利息（系爭侵權行為二）；被告丁○○、丙○○、乙○○應
    連帶給付原告戊○○30,000元，及自110年3月16日起至清償日
    止，按週年利率百分之5計算之利息（系爭侵權行為一）；
    被告乙○○應給付原告戊○○5,000元，及自110年3月16日起至
    清償日止，按週年利率百分之5計算之利息（系爭侵權行為
    二）；被告丁○○、丙○○、乙○○應連帶給付原告甲○○10,000元
    ，及自110年3月16日起至清償日止，按週年利率百分之5計
    算之利息（系爭侵權行為一）；被告丁○○應給付原告甲○○10
    ,000元，及自110年3月16日起至清償日止，按週年利率百分
    之5計算之利息（系爭侵權行為三）；被告丁○○、丙○○、乙○○應連帶給付原告庚○○414,412元，及自110年3月16日起至清
    償日止，按週年利率百分之5計算之利息（系爭侵權行為一
    ）；被告乙○○應給付原告庚○○5,000元，及自110年3月16日
    起至清償日止，按週年利率百分之5計算之利息（系爭侵權
    行為二）部分，為有理由，應予准許，逾此範圍之請求，為
    無理由，應予駁回。
五、又本件係原告於刑事第二審提起請求損害賠償之刑事附帶民
    事訴訟，經本院刑事庭裁定移送前來，本件民事訴訟係第二
    審程序。兩造分別陳明願供擔保請准宣告假執行或免為假執
    行，因本件所命被告給付之金額未逾1,500,000元，被告不
    得上訴第三審，該部分於本判決宣示後即行確定，自無為諭
    知准免假執行之必要；至於原告敗訴部分，其假執行之聲請
    失所依據，併予駁回。
六、本件事證已臻明確，兩造其餘攻擊防禦方法，經審核結果，
    均不足以影響判決結果，爰不一一論述，附此敘明。
七、訴訟費用負擔之依據：民事訴訟法第79條、第85條第1項前
    段、第2項。 
中　　華　　民　　國　　110 　年　　11　　月　　3　　日
                  民事第一庭審判長法  官  林望民
                                  法  官  吳芙蓉
                                  法  官  黃茂宏
以上正本係照原本作成。
如不服本判決，僅得以適用法規顯有錯誤為理由，逕向最高法院
提起上訴，但須經本院之許可。
原告提起上訴應於收受送達後20日內向本院提出上訴狀，同時表
明上訴理由（須按他造當事人之人數提出繕本）；裁判宣示後送
達前提起上訴者，應於判決送達後10日內補提理由書。並應提出
委任律師或具有律師資格之人之委任狀；委任有律師資格者，另
應附具律師資格證書及釋明委任人與受任人有民事訴訟法第466
之1第1項但書或第2項所定關係之釋明文書影本。如委任律師提
起上訴者，應一併繳納上訴裁判費。
被告不得上訴。
中　　華　　民　　國　　110 　年　　11　　月　　 3　　日
                                  書記官   陳慶昀
附表：原告庚○○主張之醫療費用一覽表（單位：元/新臺幣）
編號 看診科別 看診日期 看診費用 備註(證據出處) 1 骨科 109年3月21日至 109年3月24日 169,705元 附民卷第17頁； 其中病房費（單人房，住3天）自費支出9,900元。 2 急診外科 109年3月21日 570元 附民卷第19頁 3 骨科 109年3月27日 350元 附民卷第21頁 4 骨科 109年3月31日 440元 附民卷第23頁 5 骨科 109年5月6日 290元 附民卷第25頁 6 骨科 109年5月6日至109年5月11日 19,017元 附民卷第27頁； 其中病房費（單人房，住5天）自費支出17,500元。 7 骨科 109年5月13日 210元 附民卷第29頁 8 骨科 109年5月20日 410元 附民卷第31頁 9 骨科 109年6月3日 410元 附民卷第33頁 10 骨科 109年6月17日 410元 附民卷第35頁                      合  計   191,812元